# Juan Sebastián Samboni Navarro

Correo electrónico: <u>sebas 18 08@hotmail.com</u> https://github.com/SebastianSamboni

www.linkedin.com/in/juan-sebastian-samboni-navarro-075593276/

Cel: (57) 3113038408 Popayán, Cauca

# Perfil profesional

Analista y desarrollador de software del SENA con conocimientos en el desarrollo de sistemas informáticos para fines educativos usando PHP, C# y Java. Análisis y documentación en la migración de software de contabilidad en equipo ERP. Análisis y documentación en la implementación de software para bancos haciendo uso de metodologías ágiles de trabajo y Dev Ops. Experiencia en desarrollo de aplicación móvil en Java y recolección de información para procesos relacionados al área de caficultura.

### Habilidades técnicas

HTML CSS Javascript Java React NodeJS Express MongoDB MySQL PostgreSQL

### Educación

2022- Tecnología en Desarrollo de Software

Institución Universitaria Colegio Mayor del Cauca

2023- Tecnología en Análisis y Desarrollo de Software

Servicio Nacional de Aprendizaje SENA

### Experiencia

Oct 2022 - Agosto 2023 M

### Mátrica Digital

Analista y Líder Técnico

- Análisis de Estructuras de Datos.
- Manejo de bases de datos en PL/SQL.
- Gestión de tareas en base a las labores de equipo.

- Revisión de requerimientos funcionales y modelos operativos.
- Diagramación de componentes, secuencias y arquitectura de software.
- Análisis de desarrollos e implementaciones a aplicar.
- Cotizar costos de implementación de servicios.
- Bosquejar el consumo de servicios web en procesos transaccionales y no transaccionales.
- Planificación de tiempos para la implementación y despliegue en ambientes de QA y Producción de soluciones de software.

# Marzo 2018 - Sept 2018

# Caja de Compensación del Cauca - Comfacauca

Analista

- Documentación de No Conformidades.
- Recolección de datos e información de diferentes áreas de la caja.
- Pruebas de caja blanca y caja negra.

### Oct 2016 - Abril 2017

#### Semillero SENNOVA SENA

Analista

- Recolección de información.
- Trabajo de campo y toma de muestras por medio de montajes en Arduino.
- Desarrollo de la documentación inicial del proyecto.

#### Información adicional

Logros:

Participación en SENASOFT 2016 como representante de la regional CAUCA en el área de DISEÑO ORIENTADO A OBJETOS.

Participación en ENCUENTRO DEPARTAMENTAL DE SEMILLEROS DE INVESTIGACIÓN REDCOLSI NODO CAUCA 2017.

Idiomas:

Español(Nativo). Inglés(B2).